臺灣板橋地方法院交通事件裁定　　　　94年度交聲字第2105號
原處分機關　交通部公路總局臺北區監理所
異　議　人
即受處分人　甲○○
上列受處分人因違反道路交通管理處罰條例事件，對於交通部公
路總局臺北區監理所於中華民國九十四年十一月十六日所為之處
分（原處分案號：北監自裁字第裁四○─ＤＡ0000000號
），聲明異議，本院裁定如下：
    主  文
異議駁回。
    理  由
一、按行車速度，依標誌或標線之規定，無標誌或標線者，在市
    區道路，時速不得超過五十公里，在郊外道路時速不得超過
    六○公里，道路交通安全規則第九十三條第一款定有明文。
    又汽車駕駛人，行車速度，超過規定之最高時速，處新臺幣
    （下同）一千二百元以上二千四百元以下罰鍰，道路交通管
    理處罰條例第四十條第一項前段亦有明文。再者，汽車駕駛
    人有第四十條第一項之情形者，除依原條款處罰鍰外，並予
    記違規點數一點，同條例第六十三條第一項第一款規定甚明
    。
二、本件異議人即受處分人甲○○於民國九十四年八月二十五日
    二十二時四十五分許，駕駛車牌號碼ＦＰ─七○八六號汽車
    ，行經最高速限為六十公里之臺三線三十四公里處，以時速
    九十一公里之速度行駛，超速三十一公里，經警員以雷射測
    速器測得其時速後加以攔停並掣單舉發，原處分機關乃以異
    議人違反道路交通管理處罰條例第四十條第一項規定，對異
    議人裁處罰鍰一千九百元，並依同條例第六十三條第一項規
    定，記違規點數一點之事實，有桃園縣政府警察局九十四年
    八月二十五日桃警局交字第ＤＡ0000000號舉發違反
    道路交通管理事件通知單、交通部公路總局臺北區監理所九
    十四年十一月十六日北監自裁字第裁四○─ＤＡ00000
    00號違反道路交通管理事件裁決書各一件附卷可稽。
三、本件異議人固坦承於上揭時地駕駛車牌號碼ＦＰ─七○八六
    號汽車，行經臺三線三十四公里處之事實，惟辯稱：伊行經
    上述地點時，儀表板顯示車速為五十多公里，且其所駕駛車
    輛之車齡已二十二年，後輪緩衝器係鋼條裝配，不適合在一
    般道路快速行駛，況伊已六十歲高齡，哪有膽量在一般道路
    以九十一公里行駛；而其係於警員未說明罰單內容，現場又
    沒有燈光照明之情形下簽名，不知警員在罰單上所寫文字內
    容云云。
四、經查，異議人於九十四年八月二十五日二十二時四十五分許
    ，駕駛車牌號碼號ＦＰ─七○八六號汽車，以時速九十一公
    里之速度行經臺三線三十四公里處之事實，業據證人即現場
    測速警員乙○○於本院調查時到庭結證稱：伊於上揭時地以
    雷射光測速儀器執行超速車輛取締勤務，當時車流不多，伊
    見車牌號碼號ＦＰ─七○八六號車輛行經該處，便以雷射光
    測速儀器鎖定該車，測得車速為時速九十一公里，而該路段
    速限為時速六十公里，伊遂將該車攔停，並有將測速儀器螢
    幕上顯示之數據提示給駕駛人即異議人確認，異議人有當場
    簽收舉發通知單等語綦詳（見本院九十四年十二月二十一日
    訊問筆錄）。經核本件舉發違反道路交通管理事件舉發通知
    單，亦確經異議人簽收確認無誤，有上開舉發違反道路交通
    管理事件舉發通知單可按。又上開雷射光測速儀器業經經濟
    標準檢驗局檢定合格，有經濟部標準檢驗局檢定合格證書影
    本一份在卷可憑，是該雷射光測速儀器之功能之準確性當無
    疑義。再者，上開汽車於九十四年五月二十七日經臺北監理
    所委託全立公司代檢合格，並於汽車行車執照蓋有檢驗合格
    章，有行車執照影本一紙附卷可稽，應無異議人所稱不適合
    在一般道路快速行駛之情形。從而，異議人於上揭時地駕駛
    車牌號碼ＦＰ─七○八六號自用小客車，行經最高速限為六
    十公里之臺三線三十四公里處，以時速九十一公里之速度行
    駛，超速三十一公里之事實，堪以認定。至異議人以上開情
    詞置辯，並未舉證以實其說，尚無足採。
五、綜上所述，原處分機關依據首開法條規定，對異議人裁處罰
    鍰一千九百元，並記違規點數一點，核無違誤。本件異議為
    無理由，應予駁回。
據上論斷，應依道路交通案件處理辦法第十九條，裁定如主文。
中　華　民　國　　九十四　　年　 十二 　月　  三十　　日
 　　         　        臺灣板橋地方法院交通法庭
                            法　官　張  筱  琪
以上正本證明與原本無異
如不服本裁定應於送達後五日內向本院提出抗告狀
      　　　　　　　　    　書記官　廖  舜  宜
中　華　民　國　　九十四　　年　 十二 　月　  三十　　日
